臺灣高等法院刑事裁定
111年度抗字第1217號
抗  告  人  
即  被  告  謝志明




上列抗告人即被告因聲請法官迴避案件，不服臺灣桃園地方法院
111年度聲字第411號，中華民國111年7月5日第一審裁定，提起
抗告，本院裁定如下：
    主  文
抗告駁回。
    理  由
一、原裁定意旨略以：抗告人即被告謝志明（下稱抗告人）因涉
    嫌恐嚇危害安全案件，現繫屬由原審法院以110年度簡上字
    第76號一案審理中（下稱系爭案件），抗告人以該案之受命
    法官陳布衣於民國110年11月15日進行準備程序時，預設其
    犯罪，且不調查其聲請之證據，足認陳布衣法官執行職務有
    偏頗之虞，而聲請迴避云云。經查，抗告人所涉上開案件，
    現由原審法院審理中，經原審調取上開卷宗核閱無訛，且承
    審該案之陳布衣法官，經核並無刑事訴訟法第17條所列各款
    法官應自行迴避而不迴避之情形。再者，經原審調取系爭案
    件110年11月15日準備程序之錄音光碟勘驗後，該受命法官
    並無預設抗告人犯罪之情事，至於其所欲請調查之證據，受
    命法官或告以已經調閱在卷或予以闡示與其所涉恐嚇危害安
    全犯行之成立不具關連性而無調查之必要，均屬受命法官基
    於訴訟指揮，為免延滯程序，及為求釐清事實所為之正當及
    合理訊問方式，而在程序進行中亦有讓抗告人陳述意見，此
    有原審勘驗筆錄在卷可按，顯見系爭案件之受命法官所為之
    準備程序於法並無不合，難認有何偏頗之虞。況且，抗告人
    縱對受命法官所為訴訟指揮之處分有所不滿，然此為其個人
    主觀感受，並未提出該案受命法官存有何客觀之原因，致使
    審判恐有不公平或一般通常之人均認已達於法官不能為公平
    裁判之程度，自無從謂該案受命法官有偏頗之虞，是抗告人
    聲請受命法官迴避，為無理由，應予駁回等語。
二、抗告意旨略以：我於111年良股庭長開庭時，聲請無罪之上
    訴，因於109年3月22日在臺南市立醫院右側急性血栓塞，又
    於109年5月28日14年8月刑期期滿出獄，我因中風行動不便
    需胞妹到南監領回，而林清楠在南監同工場時，得知桃院退
    回債權新臺幣(下同)1億8千萬元，便說吸食安非他命及海洛
    因可以讓中風走路正常，我用任陳靜等人之債權換取海洛因
    、安非他命等價值200萬元之毒品，良股庭長卻說要我認罪
    ，不然以羈押折抵判刑之5個月刑期。我怒告良股法官瀆職
    ，貴股卻以不起訴之裁定，抗告人不服提出抗告，並呈文司
    法院、監察院、總統府小英之友會陳述貴股所有法官瀆職，
    明知有罪之人，以無罪之判決，接受申訴之鈞院如何裁定，
    官官相護，法官迴避，並非每人會書寫，抗告人14年當舖學
    徒，與法律顧問學習刑事、民事法律訴訟，現盼受理法官依
    恐嚇罪控告良股法官，我也呈刑事、民事訴狀給各院審理，
    判有公平審理判決。111年了，不是90年代，法官可以一手
    遮天之法律，請於法定期間變換法官、審判長、公訴檢察官
    ，以求案件之公平審理、判決、無罪判決等語。
三、本院之判斷：
　㈠當事人聲請法官迴避，以法官有刑事訴訟法第17條、第18條
    所列情形之一者為限，亦即法官有刑事訴訟法第17條各款所
    列應自行迴避，不得執行職務之情形而不自行迴避，或有同
    法第18條第2款所定足認其執行職務有偏頗之虞者，此觀刑
    事訴訟法第18條第1款、第2款規定自明。又當事人依刑事訴
    訟法第18條第2款規定聲請法官迴避，以有具體事實足認其
    執行職務有偏頗之情形為限，所謂有偏頗之虞，係指法官與
    訴訟關係人具有故舊、恩怨等關係，其審判恐有不公平者，
    以及指以一般通常之人所具有之合理觀點，對於該承辦法官
    能否為公平之裁判，均足以產生懷疑，且此種懷疑之發生，
    存有其完全客觀之原因，而非僅出諸當事人自己主觀之判斷
    者，始足當之，若僅以空言攻訐，私意揣測，或對法官訊問
    方式不滿，均不得據為聲請之理由，至訴訟上之指揮乃專屬
    於法院之職權，當事人之主張、聲請，在無礙於事實之確認
    以及法的解釋、適用之範圍下，法院固得斟酌其請求以為訴
    訟之進行，但仍不得以此對當事人之有利與否，作為其將有
    不公平裁判之依據，更不得以此訴訟之進行與否而謂有偏頗
    之虞聲請法官迴避（最高法院18年抗字第149號、19年抗字
    第285號、79年度台抗字第318號、93年度台抗字第30號裁判
    意旨參照）。
　㈡經查：
　⒈經審核原審卷內資料，原審法院受理系爭案件之受命法官，
    並無刑事訴訟法第17條所列各款法官應自行迴避而不迴避之
    情形明確，此從抗告人於原審提出之聲請法官迴避書狀及本
    件抗告書狀，均未敘及該受命法官有刑事訴訟法第17條所列
    應自行迴避之情形，亦可徵甚明。
  ⒉依原審勘驗系爭案件受命法官於110年11月15日法庭錄音之勘
    驗筆錄所載(見原審卷第67頁至69頁)，可見：該案受命法官
    對於抗告人聲請調查關於債權讓渡之證據部分，曉諭已有調
    取相關之民事案卷及抗告人在其他案件所寄書信等證據資料
    ，而抗告人要調取之高鐵站監視器錄影畫面，因監視器不可
    能拍到抗告人所述債權讓與內容，難認有關；及該案受命法
    官另告知抗告人因其多次未到庭，法院是可以認為其有逃亡
    之虞而予以羈押等情。按此，關於系爭案件之受命法官曉諭
    是否調查證據部分，係屬受命法官基於訴訟指揮、為免延滯
    訴訟程序，及為求釐清事實所為訊問之職權行使；且刑事訴
    訟法第163條之2並規定：「當事人、代理人、辯護人或輔佐
    人聲請調查之證據，法院認為不必要者，得以裁定駁回之。
    下列情形，應認為不必要：一、不能調查者。二、與待證事
    實無重要關係者。三、待證事實已臻明瞭無再調查之必要者
    。四、同一證據再行聲請者」，則受命法官於準備程序時，
    為釐清當事人所聲請調查之證據，與待證事實之間是否有重
    要關係，或有無調查之必要等情，應屬訴訟指揮職權之正當
    行使，尚難憑此即認執行職務有偏頗之虞。至於系爭案件之
    受命法官於上開準備期日進行中，雖告知抗告人其先前未到
    庭之情形，可能可被認為有逃亡之虞而予以羈押乙節，惟按
    羈押被告之目的，在於確保刑事偵查、審判程序之完成及刑
    事執行之保全，刑事被告是否犯罪嫌疑重大、有無法定羈押
    事由及羈押必要，係屬法院得依職權裁量之事項，法院自得
    斟酌訴訟進行程度及其他一切情事而為認定；且關於羈押與
    否之審查，目的僅在判斷有無實施羈押強制處分之必要，並
    非認定被告有無犯罪之實體審判程序，亦即被告是否成立犯
    罪，係本案之實體判斷問題。因此，即使系爭案件之受命法
    官對抗告人表示可能予以羈押，然此亦僅係該受命法官慮及
    保全被告，表示可能採取強制處分手段之意見，尚非對於抗
    告人已構成犯罪之判斷，自亦尚難以此遽認該受命法官執行
    職務已有偏頗之虞。
　⒊至於抗告意旨敘及「現盼受理法官依恐嚇罪控告良股法官」
    、「請於法定期間變換審判長、公訴檢察官」云云等節，均
    已逸脫本院就本件抗告之審理範圍及權限（關於聲請檢察官
    迴避，依刑事訴訟法第26條第2項規定，應聲請所屬檢察長
    或檢察總長核定之），是抗告人執此抗告，自屬無據。
四、綜上所述，抗告人之本件抗告，為無理由，應予駁回。
據上論斷，應依刑事訴訟法第412條，裁定如主文。　　
中　　華　　民　　國　　111 　年　　8　 　月　　 23 　日
                  刑事第二十二庭審判長法　官   王美玲
                                      法　官   葉韋廷
                                      法　官   陳銘壎
以上正本證明與原本無異。
不得再抗告。
                                      書記官   吳思葦
中　　華　　民　　國　　111 　年　　8　 　月　　 23 　日